【裁判字號】    98,附民,485
【裁判日期】    990421
【裁判案由】    請求損害賠償
【裁判全文】
臺灣臺中地方法院刑事附帶民事訴訟判決
原        告  甲3      真實姓.
兼法定代理人  甲1      真實姓.
兼法定代理人  甲2      真實姓.
原        告  B3      真實姓.
兼法定代理人  B1      真實姓.
兼法定代理人  B2      真實姓.
原        告  C3      真實姓.
兼法定代理人  C1      真實姓.
兼法定代理人  C2      真實姓.
上九 人 共同          
訴訟 代 理人  吳梓生律師
複 代  理 人  鄭志誠律師
被        告  丙○○  住臺中市○○區○○里○○路○段75號
訴訟 代 理人  盧永盛律師          
被        告  乙○○  住臺中市○○區○○里○○○路632號
訴訟 代 理人  張績寶律師          
上列被告因本院98年度易字第1868號偽造文書刑事案件，經原告
提起附帶民事訴訟，請求侵權行為損害賠償，本院判決如下︰
    主    文
原告之訴及假執行之聲請均駁回。
    事    實
一、原告甲3、甲1、甲2部分：
  (一)聲明求為判決：被告等應連帶給付甲1新台幣18萬元、連帶給
    付甲2新台幣18萬元、連帶給付甲3新台幣52萬元，及自起訴狀
    繕本送達翌日起至清償日止，按週年利率百分之五計算之利
    息；並均願供擔保請准宣告假執行。
  (二)陳述略稱：被告等於民國00年00月00日至00月00日，已得知
    學校老師D（真實姓名詳卷）在學校對學童至少有性騷擾行
    為，然被告等竟遲至00年00月00日晚間、00日上午時，故意
    減少事發經過之陳述，隱匿D之犯行，以不實事項通報教育
    部校園安全及災害防救通報處理中心（下稱校安中心），違
    反校園性侵害或性騷擾防治準則第11條第1項、校園安全及
    災害事件通報作業要點第4點第1款及第5點第1款等規定，致
    令校安中心誤認事件之嚴重性，未能即時協調教育行政單位
    提供支援，對被害學童（即原告甲3）提供各項必要之協助
    及心理諮商，致使被害學童所受身心創傷均未能適時獲得治
    療，確屬故意不法侵害原告甲3之權利，原告甲3遭逢學校老
    師為強制性交及強制猥褻之侵害行為，內心均有極大創傷，
    對其幼小心靈而言，其精神上所受之痛苦，誠非筆墨所能形
    容。尤以當甲3終於鼓起勇氣向學校揭發老師之惡行時，祈
    求身為校長之被告能秉公處理以避免有更多學生受害時，卻
    遭到被告等徇私袒護，企圖息事寧人、掩蓋真相，此不啻對
    甲3產生二次傷害，亦讓甲3不再信任老師及學校。事發之後
    ，原告甲3已有出現多重焦慮、缺乏安全感及入睡困難之現
    象，更有封閉內心不願與人接觸之情況，因未能即時接受心
    理醫師之治療，初期甚有嚴重自我封閉之傾向，端賴甲l、
    甲2耐心持續給予關懷方有些許改善，為此依民法第195條第
    1項及第3項規定，請求被告等應連帶賠償甲3精神慰撫金52
    萬元，連帶賠償甲1精神慰撫金18萬元，連帶賠償甲2精神慰
    撫金18萬元。
二、原告B3、B1、B2部分：
  (一)聲明求為判決：被告等應連帶給付B1新台幣25萬元、連帶給
    付B2新台幣20萬元、連帶給付B3新台幣50萬元，及自起訴狀
    繕本送達翌日起至清償日止，按週年利率百分之五計算之利
    息；並均願供擔保請准宣告假執行。
  (二)陳述略稱：被告等於96年10月17日至10月24日，已得知學校
    老師D在學校對學童至少有性騷擾行為，然被告等竟遲至96
    年10月29日晚間、30日上午時，故意減少事發經過之陳述，
    隱匿D之犯行，以不實事項通報校安中心，違反規定致令校
    安中心誤認事件之嚴重性，未能即時協調教育行政單位提供
    支援，對被害學童（即原告B3）提供各項必要之協助及心理
    諮商，致使被害學童所受身心創傷均未能適時獲得治療，確
    屬故意不法侵害原告B3之權利，原告B3遭逢學校老師為強制
    性交及強制猥褻之侵害行為，內心均有極大創傷，對其幼小
    心靈而言，其精神上所受之痛苦，誠非筆墨所能形容。尤以
    當原告B3終於鼓起勇氣向學校揭發老師之惡行，祈求身為校
    長之被告能秉公處理以避免有更多學生受害時，卻遭到被告
    等徇私袒護，企圖息事寧人、掩蓋真相，此不啻對原告B3產
    生二次傷害，亦讓B3不再信任老師及學校。事發之後，B3已
    有出現多重焦慮及缺乏自信之現象，更有封閉內心不願與人
    接觸之情況，且因未能於事發之初立即接受心理醫師之治療
    ，導致其內心仍有創傷遲未能獲得抒解，情緒起伏波動甚鉅
    。原告Bl及B2不知花費許多心力陪伴B3，希望能協助其勇於
    走出被性侵害之陰霾，為此依民法第195條第1項及第3項規
    定，請求被告等應連帶賠償B3精神慰撫金50萬元，連帶賠償
    Bl精神慰撫金25萬元，連帶賠償B2精神慰撫金20萬元。
三、原告C3、C1、C2部分：
  (一)聲明求為判決：被告等應連帶給付C1新台幣20萬元、連帶給
    付C2新台幣20萬元、連帶給付C3新台幣108萬元，及自起訴
    狀繕本送達翌日起至清償日止，按週年利率百分之五計算之
    利息；並均願供擔保請准宣告假執行。
  (二)陳述略稱：被告等於96年10月17日至10月24日，已得知學校
    老師D在學校對學童至少有性騷擾行為，然被告等竟遲至96
    年10月29日晚間、30日上午時，故意減少事發經過之陳述，
    隱匿D之犯行，以不實事項通報校安中心，違反規定致令校
    安中心誤認事件之嚴重性，未能即時協調教育行政單位提供
    支援，對被害學童（即原告C3）提供各項必要之協助及心理
    諮商，致使被害學童所受身心創傷均未能適時獲得治療，確
    屬故意不法侵害原告C3之權利，原告C3遭逢學校老師為強制
    性交及強制猥褻之侵害行為，內心均有極大創傷，對其幼小
    心靈而言，其精神上所受之痛苦，誠非筆墨所能形容。尤以
    當原告C3終於鼓起勇氣向學校揭發老師之惡行，祈求身為校
    長之被告能秉公處理以避免有更多學生受害時，卻遭到被告
    等徇私袒護，企圖息事寧人、掩蓋真相，此不啻對原告C3產
    生二次傷害，亦讓C3不再信任老師及學校。事發之後，原告
    C3已有出現多重焦慮、缺乏自我掌控感及親子衝突之現象，
    更有封閉內心不願與人接觸之情況；且自事發迄今，經常躲
    在自己房間不願外出，至今對於到學校上課仍有強烈抗拒感
    ，期間更已休學一年。原告C1、C2為撫平其內心傷痛，不知
    已耗費多少心力，C1更不惜請一個月的長假，專心在家陪伴
    C3。Cl、C2為勸使C3願意上課，不僅求助心理醫師，更用盡
    各種辦法，差點使親子關係失和，好不容易方使C3偶爾願意
    到校上課，為此依民法第195條第1項及第3項規定，請求被
    告等應連帶賠償C3精神慰撫金108萬元，連帶賠償Cl精神慰
    撫金20萬元，連帶賠償C2精神慰撫金20萬元。
四、被告丙○○部分：
  (一)聲明求為判決：原告之訴及假執行之聲請均駁回；如受不利
    判決，願供擔保請准免予假執行。
  (二)陳述略稱：被告所涉刑法第216、214條之行使使公務員登載
    不實文書之罪，係侵害社會法益而非個人法益，原告等均非
    直接被害人，也不構成間接被害人，並非刑事訴訟法第487
    條規定得提起附帶民事訴訟之人，且原告亦未舉證被告有何
    對學童造成損害之事實，被告對於該事件之後續處理，不論
    對學童心理諮商及輔導均有作為，絕非如原告訴訟代理人所
    言未加以輔導。
五、被告乙○○部分：
  (一)聲明求為判決：原告之訴及假執行之聲請均駁回；如受不利
    判決，願供擔保請准免予假執行。
  (二)陳述略稱：原告等九人起訴請求被告給付精神慰撫金，係因
    訴外人D利用機會對被害學童甲3、B3、C3為性交或猥褻行為
    所造成之損害，實非因被告所涉犯使公務員登載不實之罪嫌
    而生之損害，不在得利用被告乙○○、丙○○被訴使公務員
    登載不實刑事訴訟程序提起附帶民事訴訟之列，其據以提起
    該部分附帶民事訴訟自有未合；況被告均係就其所知悉的範
    圍據實以報，故亦無與通報內容事實不符問題，並無使公務
    登載不實之犯行，惟縱有該行為，亦未造成學童之損害，原
    告等人所受精神上損害之精神慰撫金賠償請求，其請求對象
    應為直接對被害學童性侵害之行為人，與被告行為要無相當
    因果關係存在，被告並無侵權行為之加害行為存在，被告之
    行為亦無從造成原告產生精神上損害。 
    理    由
一、按刑事訴訟諭知無罪之判決者，對於附帶民事訴訟部分應以
    判決駁回原告之訴，刑事訴訟法第503條第1項前段定有明文
    。
二、本件被告丙○○、乙○○被訴偽造文書一案，業經刑事判決
    諭知無罪在案，根據首揭說明，原告之訴，自應予以駁回，
    其假執行聲請，亦失所附麗，應一併駁回。
三、據上論斷，應依刑事訴訟法第503條第1項前段，判決如主文
    。
中    華    民    國    99    年    4     月    21    日
                  刑事第十九庭  法  官  張國忠
以上正本證明與原本無異。
如不服本判決應於收受送達後10日內向本院提出上訴書狀，並應
敘述具體理由；其未敘述上訴理由者，應於上訴期間屆滿後20日
內向本院補提理由書（均須按他造當事人之人數附繕本）「切勿
逕送上級法院」。
本判決非對於刑事訴訟之判決有上訴時不得上訴。
                                書記官  何淑鈴
中    華    民    國    99    年    4     月    21    日

司法院資訊處製作；財團法人民間司法改革基金會備份。
